臺灣桃園地方法院刑事判決　　　　　　　96年度訴字第1607號
公　訴　人　臺灣桃園地方法院檢察署檢察官
被　　　告　乙○○
　　　　　　　　　　（
上列被告因搶奪等案件，經檢察官提起公訴（96年度偵字第2434
6 號），被告於準備程序中就被訴事實為有罪之陳述，經本院合
議庭裁定由受命法官獨任行簡式審判程序，茲判決如下：
    主  文
乙○○以其他非法方法，剝奪人之行動自由，處有期徒刑參月；
又攜帶兇器搶奪他人之動產，處有期徒刑壹年貳月。應執行有期
徒刑壹年參月。
    事  實
一、緣乙○○與泰國籍女子HSU 　PLOENTA （中文名「徐小玉」
    ，以下均稱其中文名）原為男女朋友，分手已達半年之久，
    詎乙○○於民國96年10月21日上午10時30分許，在桃園縣中
　　壢市○○路224 巷與義民路口，等候自外返家之徐小玉，而
　　向徐小玉借錢，遭徐小玉嚴詞拒絕後，竟心生不滿，持其身
　  上所攜帶之客觀上可供兇器使用，足以傷害人之生命、身體
    之長約6 、7 公分之銀色小刀片1 支（未經扣案），抵住徐
    小玉之頸部，質問徐小玉為何說話語氣不好，並強押徐小玉
    坐上其所騎乘之機車，欲將徐小玉押回往徐小玉位於同縣市
    ○○路222 號4 樓之住處，徐小玉反抗不欲上車，惟遭乙○
    ○所持上開小刀片劃傷左、右手，致受有左拇指開放性傷口
    、左手掌及右中指、右拇指表淺擦傷等傷害（傷害部分未據
    告訴，亦未據檢察官起訴）。俟乙○○於同日上午10時40分
    許，以上開小刀抵住徐小玉頸部，而將徐小玉押至上址徐小
    玉住處1 樓社區大門前時，因該社區其他住戶下樓，徐小玉
    即趁隙掙脫乙○○之控制，躲至該住戶身後，乙○○以上開
    強暴方式剝奪徐小玉之行動自由之時間歷時約10分鐘。詎乙
    ○○見狀，竟另起意圖為自己不法所有之犯意，一手持上開
    小刀，一手搶奪徐小玉手中之銀色手提包1 只（內有銀色小
    皮包2 只、化妝品1 批及現金新台幣—下同—7 千元）後，
    迅即騎乘機車逃逸，並將上開銀色小刀片隨手丟棄在桃園縣
    中壢市某處。嗣經徐小玉向警方報案，指明犯嫌為其前男友
    乙○○後，為警循線查獲乙○○，始查悉上情。
二、案經桃園縣政府警察局中壢分局報告臺灣桃園地方法院檢察
    署檢察官偵查起訴。乙○○於準備程序中為有罪之陳述，經
    本院合議庭裁定由受命法官獨任行簡式審判程序。
　　理　由
一、按被告以外之人於審判外之言詞或書面陳述，除法律有規定
    者外，不得作為證據。前項規定，於法院以簡式審判程序或
    簡易判決處刑者，不適用之，刑事訴訟法第159 條定有明文
    。查本案被告乙○○所犯搶奪等案件，經檢察官提起公訴，
    被告於準備程序中就被訴事實為有罪之陳述，經法官告知簡
    式審判程序之旨，並聽取公訴人、被告之意見後，合議庭裁
    定由受命法官獨任進行簡式審判程序，且無刑事訴訟法第15
    9 條第1 項規定之適用，併此敘明。
二、上開時地犯罪事實，業據被告乙○○於警詢、偵查中及本院
    審理中坦承不諱，核與被害人徐小玉於警詢中之指述相符，
    並有徐小玉出具之贓物認領保管單1 紙、診斷證明書1 紙及
    查獲照片2 幀在卷可佐。此外，證人即警員甲○○亦於本院
    審理中到庭具結證稱：本案係經被告之女友徐小玉打電話至
    派出所報案，巡邏警員前往現場將徐小玉帶回派出所詢問，
    以瞭解案情，徐小玉說她前男友持刀押著她，之後搶奪皮包
    ，並說明她的前男友之姓名為乙○○及出生年月日，經伊調
    出被告之口卡片確認無訛，但徐小玉只知道乙○○父親同居
    人之地址，而不知道乙○○之住處及身分證字號，故徐小玉
    帶警方去被告父親同居人之住處找該名同居人未果，而自該
    同居人之鄰居口中得知電話後，便將徐小玉帶回派出所製作
    筆錄，並以電話聯繫被告父親之同居人取得被告父親之電話
    ，再以電話聯繫被告之父親，告以其子乙○○涉及持刀押徐
    小玉搶奪皮包之行為，要乙○○出面說明後，被告父親表示
    會跟被告之弟聯絡找出被告，嗣警方在對徐小玉製作筆錄期
    間，徐小玉接到被告撥來之電話，徐小玉將電話交給伊接聽
    ，伊詢問對方之年籍姓名，對方只說他要投案，就把電話掛
    斷，隨後被告就自己搭計程車到派出所來，被告一到派出所
    ，徐小玉便指述是遭被告搶奪的等語明確，足認被告至派出
    所投案前，業為警方掌握其身分及犯罪情節，認其犯罪嫌疑
    重大，是以，被告前往派出所投案後坦承犯行之行為，僅屬
    被告之自白範疇。綜上卷證，互核相符，本案事證明確，被
    告犯行洵堪認定，應依法論科。
三、核被告乙○○所為，係犯刑法第302 條第1 項之以其他非法
    方法剝奪人之行動自由罪及第326 項、第325 條第1 項之攜
    帶兇器搶奪罪。其所犯上開2 罪，犯罪個別，行為互殊，顯
    係基於個別犯意為之，應予分論併罰。爰審酌被告剝奪他人
    行動自由及搶奪他人動產之犯罪目的、動機、犯罪手段係攜
    帶長約6 、7 公分之銀色小刀片為之、前無不良素行、品行
    尚可、被告之智識程度係國中畢業、未婚、入監前在工廠工
    作、本案犯罪對被害人徐小玉所生危害及被告犯罪後坦認犯
    行，表示悔悟之態度等一切情狀，分別量處如主文所示之刑
    ，並定其應執行刑，以示懲儆。至被告用以涉犯上開犯行之
    銀色小刀片1 支，業遭被告於犯罪後丟棄，足認業已滅失，
    為免執行困難，爰認無併予宣告沒收之必要，併此敘明。
據上論斷，應依刑事訴訟法第273 條之1 第1 項、第299 條第1
項前段，刑法第302 條第1 項、第326 條、第325 條第1 項、第
51條第5 款，判決如主文。
本案經檢察官唐道發到庭執行職務。
中　　華　　民　　國　　96　　年　　11　　月　　29　　日
                  刑事第九庭    法　官　胡芷瑜
以上正本證明與原本無異。
如不服本判決，應於判決送達後10日內向本院提出上訴狀（應附
繕本），其未敘述上訴理由者，應於上訴期間屆滿後20日內補提
理由書狀於本院，上訴於臺灣高等法院。
　　　　　　　　　　　　　　　  書記官  張懿昀
中　　華　　民　　國　　96　　年　　11　　月　　29　　日
論罪法條之依據：
刑法第302條（剝奪他人行動自由罪）
私行拘禁或以其他非法方法，剝奪人之行動自由者，處5 年以下
有期徒刑、拘役或3 百元以下罰金。
因而致人於死者，處無期徒刑或 7 年以上有期徒刑，致重傷者，
處 3 年以上 10 年以下有期徒刑。
第 1 項之未遂犯罰之。
刑法第325 條（普通搶奪罪）
意圖為自己或第三人不法之所有，而搶奪他人之動產者，處6 月
以上5 年以下有期徒刑。
因而致人於死者，處無期徒刑或7 年以上有期徒刑，致重傷者，
處3 年以上10年以下有期徒刑。
第 1 項之未遂犯罰之。
